【裁判字號】    90,易,730
【裁判日期】    901130
【裁判案由】    竊盜等
【裁判全文】
臺灣新竹地方法院刑事判決                            九十年度易字第七三號
    公  訴  人  臺灣新竹地方法院檢察署檢察官
    被      告  丙○○
右列被告因竊盜案件，經檢察官提起公訴（九十年度偵字第三六七二號），本院判決
如左：
    主  文
丙○○共同攜帶兇器竊盜，處有期徒刑陸月，如易科罰金以參佰元折算壹日。
    事  實
一、丙○○與乙○○（另經公訴人移由本院併案審理）基於意圖為自己不法所有之犯
    意聯絡，於民國九十年二月八日下午一時許，由丙○○駕駛車號ＧＥ－五九五八
    號自小客車搭載乙○○，行經新竹市○○路揚揚自助餐廳前，見甲○○所有之車
    號Ｓ八－二一一二號自小客車停放該處，甲○○下車時將其所有之皮夾放置於車
    上，且四下無人之際，認有機可乘，竟由丙○○將其所駕駛之上開自小客車停放
    於甲○○之自小客車旁，並推由乙○○下車持該處撿拾之鋼筋鐵條一支砸壞甲○○之自小客車車窗，竊取甲○○所有置放於自小客車內之皮夾一個（內有新台幣
    一百餘元、信用卡二張、汽車及機車駕照、行照、身分證各一枚等物），得手後
    二人將現金花用怠盡，證件則丟棄路旁，其餘信用卡二枚則交付丙○○（未使用
    ）。迨至九十年四月十一日下午六時四十分，在丙○○位於新竹縣竹東鎮○○里
    ○○鄰○○路十八號住處，為警持臺灣新竹地方法院檢察署檢察官所簽發之丙○○涉嫌毒品危害防制條例案件搜索票搜索時查獲，並扣得上開信用卡二張，始查
    悉上情。
二、案經甲○○訴由新竹縣警察局竹東分局報告臺灣新竹地方法院檢察官偵查起訴。
    理  由
一、訊據被告丙○○固坦認於案發當日，有駕駛上開自小客車搭載乙○○，行經案發
    地點時乙○○下車辦事情，上車後即取信用卡二張予伊，並告知係行竊所得，伊
    即予以收受，惟矢口否認有上開竊盜犯行，辯稱：當時在車上，不知乙○○下車
    做何事，與乙○○並無竊盜之共同犯意聯絡云云。惟查，共同被告乙○○於警訊
    、檢察官偵查中均供稱：信用卡是伊與丙○○一起偷的，當時丙○○駕車停在甲○○之轎車旁，伊見甲○○離去後旁邊無人，下車取鋼筋一截打破車窗竊取皮夾
    ，即搭乘丙○○之自小客車離去，竊得之金錢與丙○○共同花用，信用卡則交予
    丙○○等語（偵查卷第四頁、第四十五頁）。於本院訊問時供稱：當時丙○○之
    自小客車停放於甲○○車輛之旁邊，行竊時丙○○有看到，一上車丙○○即向伊
    要信用卡，係臨時起意竊盜等詞（本院卷第十二頁以下），互核與被害人甲○○
    於警訊時所述被害情節相符，是被告丙○○駕車搭載乙○○至案發地點，於乙○○行竊時將車停靠於甲○○車旁邊以資掩護，並於乙○○竊得上開物品後旋即搭
    載戴某逃離現場，事後並分得金錢及信用卡等物，顯見被告於乙○○行竊時確係
    知情，且與乙○○係基於竊盜之犯意聯絡而為上開行為甚明，被告上開辯詞顯無
    足採。至共同被告乙○○於本院審理時復翻異前詞，供稱，當時告知丙○○下車
    一下辦事情，被告丙○○當時不知伊行竊之事；於警訊及檢察官偵查時係因對丙○○告知警員信用卡係伊所竊取，懷恨在心，始為上開供詞云云，然查，被告與
    乙○○係駕車路過該處見甲○○下車並將皮夾放置於車上始臨時起意竊盜，且當
    時係被告開車，已如前述，是被告與乙○○係臨時經過該處，乙○○若僅告知有
    事情下車，被告豈有可能未詢明原因即停車讓乙○○下車？此顯不符情理；且共
    同被告乙○○事過境遷後於本院訊問時仍為上開不利於被告之供詞（即本院卷第
    十二頁以下），益證其於警訊及偵查中所為之供詞具憑信性，乙○○翻異前詞所
    為有利於被告之供詞，顯不符情理，應係事後迴護被告之詞，並無足採，附此敘
    明。
二、查作案用之鋼筋鐵條，甚為堅硬，客觀上足對人之身體、生命構成威脅，應屬兇
    器，核被告丙○○所為，係犯刑法第三百二十一條第一項第三款之攜帶兇器竊盜
    罪，其破壞車窗之行為，則係犯刑法第三百五十四條之毀損罪。被告毀損車窗之
    目的在於竊取財物，所犯上開二罪，有方法結果之牽連關係，應從一重之攜帶兇
    器竊盜罪論處。其與同案被告乙○○，互有犯意聯絡及行為分擔，為共同正犯。
    爰審酌被告犯罪之方法、目的、於本院審理時坦認部分犯行，且此次犯罪所得尚
    少，竊盜之信用卡均未使用等一切情狀，量處如主文所示之刑，併諭知易科罰金
    之折算標準，以示懲儆。
三、據上論斷，應依刑事訴訟法第二百九十九條第一項前段，刑法第二十八條、第三
    百二十一條第一項第三款、第三百五十四條、第五十五條、第四十一條第一項前
    段，罰金罰鍰提高標準條例第一條前段、第二條，判決如主文。
本案經檢察官吳金棟到庭執行職務。
中      華      民      國    九十      年     十一     月     三十     日
                                臺灣新竹地方法院刑事第一庭
                                    法  官 滕治平
右正本證明與原本無異。
如不服本判決，應於判決送達後十日內向本院提出上訴狀( 應附繕本 )，上訴於
臺灣高等法院。
        書記官 江靜玲
中      華      民      國    九十      年     十二     月     三       日
附錄：
刑法第三百二十一條第一項
 (加重竊盜罪)
犯竊盜罪而有左列情形之一者，處六月以上五年以下有期徒刑：
一  於夜間侵入住宅或有人居住之建築物、船艦，或隱匿其內而犯之者。
二  毀越門扇、牆垣或其他安全設備而犯之者。
三  攜帶兇器而犯之者。
四  結夥三人以上而犯之者。
五  乘火災、水災或其他災害之際而犯之者。
六  在車站或埠頭而犯之者。


司法院資訊處製作；財團法人民間司法改革基金會備份。
